Minutes et répertoires du notaire Pierre de ROSSIGNOL, 9 octobre 1578 - 1612 (étude XIX)
Archives nationales
- Minutes de Pierre de ROSSIGNOL, 9 octobre 1578 - 1612; MC/ET/XIX/319 - MC/ET/XIX/366
  - Minutes. 1601, septembre - décembre, septembre - décembre 1601; MC/ET/XIX/345
    - TISSERANDERIE (rue de la) § Vente d'une maison rue de la TISSERANDERIE moy. 3000 £ts, 15 mars 1647; MC/ET/XIX/345
      acte de vente; Tisseranderie, rue de la
  - Minutes. 1602, janvier - juin, janvier - juin 1602; MC/ET/XIX/346
    - CHARRON (Yon) Marie de Brie Comte Robert § mariage de Yon CHARRON fils de défunts Nicolas CH. et Jeanne LEFEBURE son épouse avec Marguerite PERLIN fille de Jean P. en son vivant receveur des tailles et taillons à Nogent-sur-Seine et Marie DU VIVIER son ep., 6 janvier 1601; MC/ET/XIX/346
      contrat de mariage; Charron, Yon
    - GOBELIN (Balthazard) chevalier seigneur châtelain de Brie-Comte-Robert conseiller au Conseil d'état Trésorier de l'épargne § Bail durant 9 ans par Balthazard GOBELIN à François MARIN laboureur à Lagny d'une ferme située à LAGNY LE SEC r. de Meslain, 2 janvier 1602; MC/ET/XIX/346
      bail; Gobelin, Balthazard
    - FOURCY (Jehan de) escuyer; seigneur de Chessy et Pommerence; conseiller du roi; Trésorier gén. de France; Intendant des bat. de S.M. § Bail durant 3 ans par Eustache LE BOSSU, bourgeois de Rouan se portant fort de Marie DELACOURT veuve de Nicolas LE BOSSU bourgeois de Paris son frère, tutrice de ses enfants mineurs au Roi stipullant pour lui .. d'une maison rue SAINT THOMAS DU LOUVRE vis à vises gde Gallerie, 3 janvier 1602; MC/ET/XIX/346
      bail; Fourcy, Jehan de
    - CELESTINS (couvent des) § Déclaration par fr. Anthoine SAINTHOMME provincial et général de l'ordre des Célestins de France et parties adjacents et accords avec les religieux du couvent des CELESTINS concernant couvents faite par ces derniers à Raymond PHELYPEAUX conseiller du Roi. Secrétaire des finances, Trésorier des parties casuelles, 8 janvier 1602; MC/ET/XIX/346
      accord; déclaration
    - BEAUCORPS (Germain) tailleur d'habit natif de Beaumont près Cherbourg en Basse Normandie § Mariage de Germain BEAUCORPS fils de Pierre B. laboureur audit Beaumont et de défunte Marguerite BOULLANGER jadis son ép. avec Anne LEFEBVRE fille de Pierre LEFEBVRE maître tailleur d'habits rue du Figuier paroisse Saint-Paul et Marie FLUSTE son ép. décédée, 9 janvier 1602; MC/ET/XIX/346
      contrat de mariage; Beaucorps, Germain
    - SUBLET (Michel) + Chevalier conseiller du roi en ses Conseils d'état et privé Intendant et Contrôleur gén. de finances Patron de Hendicourt, Hebecourt .. § Procuration par Marie de BOULLIER veuve de Michel SUBLET à Lois AUBLEY procureur au siège présidial de Gisors pour et en son nom et en qualité de tutrice de François SUBLET ecuyer et marie SUBLET ses enfants sur divers héritages à l'encontre de Claude S. écuyer fils aîné de Michel SUBLET conseiller au Parlement. Pierre S. 2/d/ fils conseiller du roi; Contrôleur gén. de l'ord. des guerres. R. P. Michel S. C/l/ abbé de Vendôme et Ferrière, 3/e/ fils, 12 janvier 1602; MC/ET/XIX/346
      procuration; Sublet, Michel
    - JEU DE PAUME r. du Roi de Sicile à l'angle de la rue des Escoufles § Déclaration par Charles MARCHAND sr de Chanbuisson bourgeois de Paris concernant le JEU de PAUME dont il est propriétaire, 16 janvier 1602; MC/ET/XIX/346
    - BLANQUET (Jean Jacques) conseiller du roi Trésorier de France et général de ses finances à Chalons rue Saint-Anthoine § Vente par Jean Jacques BLANQUET à Jehan BARDEAU conseiller du Roi, secrétaire des finances, Trésorier et payeur des dépenses de ses écuries demeurant rue des Lyon, paroisse Saint-Paul,- d'une grande maison rue Saint-Anthoine au coin de la rue des Balets moyennant la somme de 5200 écus. Maison acquise du chancelier de BIRAGUE pard. Payen et Trouvé le 19 décembre 1577, 17 janvier 1602; MC/ET/XIX/346
      acte de vente; Blanquet, Jean Jacques
    - PIERRE D'ALBATRE (taille de) § Marché au terme duquel Loys ROCHARD carrier au village de Lodeville près Pontoise promet au Roi stipulant pour lui Jehan de FOURCY écuyer seigneur de Chessy et Pommerieuse conseiller du Roi. Trésorier de France, Intendant de ses. bâtiments - Jehan de DONON écuyer, sr de Chastres et Mougeroust conseiller du Roi, Contrôleur gen. des bâtiments - de trier et gendre tte la. .. provenant d'une carrière située le long de la marne près Dampmart moi 5 sols par pied cube de lad. pierre., 17 janvier 1602; MC/ET/XIX/346
      marché; tailleur de pierre
    - Marché de Jacob Bunel, peintre et valet de chambre du roi, demeurant ' au logis des boutiques de sa grande gallerye du Louvre ', avec le roi représenté par Jean de Fourcy et Jean de Donon, pour les peintures de la voûte de la seconde salle et ' antisalle ' [antichambre] lambrissée du palais des Tuileries. Ce seront des ornements et enrichissements de compartiments d'architecture où seront représentées des grandes histoires en 12 grands tableaux, dont 9 à la voûte et 3 aux deux pignons, avec 8 grandes figures et plusieurs camaïeux, suivant le dessin qui en a été montré et arrêté. Le marché est conclu pour 7 800 l.; les dorures de l'antisalle, qui ne sont pas portées sur le dessin, seront évaluées par des ouvriers compétents., 19 janvier 1602; MC/ET/XIX/346
      Documents du Minutier central concernant les peintres, sculpteurs et graveurs au XVIIe siècle (1600-1650), par Marie-Antoinette Fleury et Martine Constans, tome II [études XI à XX, 2445 actes], Paris, Archives nationales, 2010, notice n°409 (instrument de recherche imprimé dématérialisé, certaines notices sont plus détaillées dans la version intégrale accessible en ligne par la rubrique 'Autres instruments de recherche', voir contexte dans le Plan d’orientation général - Notaires de Paris, guides thématiques du Minutier).
    - GUERRE (Jehan) natif de Voreppe en Dauphiné § Mariage de Jehan GUERRE fils de feu Michel GUERRE et Marg ENCHER son épouse avec Jehanne MERLE fille de Martin MERLE, 21 janvier 1602; MC/ET/XIX/346
      contrat de mariage; Guerre, Jehan
    - SAINT-ANTOINE-DES-CHAMPS (abbaye) § Réception de Marguerite ROUSSEAU fille de Bernard ROUSSEAU marchand mercier bourgeois de Paris demeurant au Palais et Marie CHAILLOU son ep. chez les religieuses de abbaye SAINT-ANTOINE-DES-CHAMPS, 22 janvier 1602; MC/ET/XIX/346
    - COUVERTURE (marché de) § Marché au terme duquel François COQUELLE,Cuny BRACONY,Nicolas HULOT,Marin MOREAU, maître couvreurs de maisons promettent au Roi stipulant pour lui Jean de FOURCY saint de Chessy en Brie Conseiller de S.M., Trésorier de France à Paris Intendant et ordonnateur de ses bâtiments - Jean de DONON conseiller du Roi. Contrôleur. général de ses bâtiments - d'entretenir durant 6 ans les toits du palais du LOUVRE moyennant 366 écus 2/3 par an - et autres édifices appartenant au Roi, 22 janvier 1602; MC/ET/XIX/346
      marché; Coquelle, François; Bracony, Cuny; Hulot, Nicolas; Moreau,Marin; Fouc, Jean de, Donon, Jean
    - SERRURERIE (marché de) § Marché au terme duquel François ANGOULLEVANT serrurier des bat. du Roi demeurant r. du Temple paroisse Saint-Nicolas-des-Champs promet au Roi stipullant pour lui Jehan de FOURCY écuyer Saint-de Checy et Pommereuse conseiller du roi Trésorier de France, intendant de ses bâtiments - Jehan de DONON écuyer Saint-de Chastre et Mongeron Saint-Cons. du Roi, Contrôleur de ses bâtiments - d'entretenir durant 6 ans tous les ouvrages de serrurerie du château du LOUVRE et du palais des TUILERIES moy. 16 écus 2/3 par an, 31 janvier 1602; MC/ET/XIX/346
      marché; serrurier
    - GOUYN (Balthazard de) écuyer § Testament de Balthazard de GOUYN, 6 février 1602; MC/ET/XIX/346
      testament; Gouyn, Balthazard de
    - FOURCY (Jehan de) seigneur de Chessy et Pommereux conseiller du roi Trésorier de France Intendant de ses bâtiments § Vente par Christophe LAISNE laboureur à Jehan de FOURCY de diverses pièces de terres, 7 février 1602; MC/ET/XIX/346
      acte de vente; Fourcy, Jehan de
    - VANTIER (Jehan) valet de chambre de la duchesse d'Angoulême § mariage de Jehan VANTIER avec Anne de MASSAIN veuve de Pierre FRANCAIS domestique du duc d'Epernon - Signature de DIANE DE FRANCE duchesse d'Angoulême, 8 février 1602; MC/ET/XIX/346
      contrat de mariage; Vantier, Jehan
    - SCULPTEUR PRIEUR (Barthélémy) demeurant au fg Saint-Germain-des-Prés paroisse Saint-Sulpice § Marché de sculpture, 11 février 1602; MC/ET/XIX/346
      marché; Prieur, Barthélémy
    - Marché de Barthélemy Prieur, sculpteur, demeurant faubourg Saint-Germain, avec le roi représenté par Jean de Fourcy et Jean de Donon, pour rétablir, appliquer et remastiquer toutes les pièces de marbre blanc de la Diane antique que le roi a fait venir exprès de Fontainebleau avec le cerf ou chevreuil qui est à son côté. Le roi fournira les marbres, blanc et noir, pour faire un pied à la statue. Le tout moyennant 1 200 écus soleil., 12 février 1602; MC/ET/XIX/346
      Documents du Minutier central concernant les peintres, sculpteurs et graveurs au XVIIe siècle (1600-1650), par Marie-Antoinette Fleury et Martine Constans, tome II [études XI à XX, 2445 actes], Paris, Archives nationales, 2010, notice n°1837 (instrument de recherche imprimé dématérialisé, certaines notices sont plus détaillées dans la version intégrale accessible en ligne par la rubrique 'Autres instruments de recherche', voir contexte dans le Plan d’orientation général - Notaires de Paris, guides thématiques du Minutier).
    - MAÇON apprentissage de § Mise en apprentissage par Gilles BIGOT maçon à Essauville près Eservan de Robert DIVOT âgé de 16 ans fils de Jean DIVOT et Marie DESTENY son épouse durant 3 ans chez Pierre PENRRAY maçon à Charronne, 13 février 1602; MC/ET/XIX/346
      contrat d'apprentissage; Bigot, Gilles; Divot, Robert; Divot, Jean; Desteny, Marie; Penrray, Pierre
    - FOISSIN (Girard) compagnon charpentier natif de Champagne § Mariage de .. fils de feu Benoist FOISSIN boucher et de Guette DU VAL sa veuve avec Marie CHARLOT native du Mesnil Aubry fille de feu Jacques CHARLOT laboureur au Mesnil Aubry et Marguerite MOINEAU En présence de Jacques BOCHERON maître charpentier bourgeois de Paris - Jehan HEBERT maçon à Paris r. de Jouy, 17 février 1602; MC/ET/XIX/346
      contrat de mariage; Foissin, Girard
    - Roi DE SICILE (rue du) paroisse Saint-Paul § Bail durant 18 mois par Roze GEUFFRONNEAU veuve de Maurice DU HUE sr de Saint-Maurice Cons. not. et Secrétaire du Roi. m/on/ et Couronne de France r. Saint-Antoine à René TREMAULT sr de Morillon Secrétaire de la Chambre du Roi demeurant r. du Roi de Sicile paroisse Saint-Paul d'une maison située au lad. rue du ROI DE SICILE moy. 120 écus, 20 février 1602; MC/ET/XIX/346
      bail; Roi de Sicile, rue du
    - TAILLEUR D'HABIT (apprentissage de) § Mise en apprentissage par Jehan ROULLEAU Secrétaire ordinaire de la Chambre du Roi demeurant r. Saint-Antoine paroisse Saint-Paul de Jacques THIBAULT son laquais âgé de 19 ans natif de Champau fils de Nicolas TH. durant 3 ans chez Jehan COULOMBEL maître tailleur d'habit rue Quincampoix moy. 30 écus, 22 février 1602; MC/ET/XIX/346
    - L'HOSPITAL (Loys de) seigneur de Vitry chevalier des ordres du Roi Conseiller au Conseil d'état et privé C/ne/ de 50 hommes d'armes de ses ordonnances C/ne/ des gardes du corps de S.M. § Marché au terme duquel Guillaume HUGUET maître armurier promet à Loys de L'HOSPITAL de lui fournir 100 paires d'armes moy. 14 écus par paire, 22 février 1602; MC/ET/XIX/346
      marché; L'Hospital, Loys de
    - SELLIER LORMIER (apprentissage de) § Mise en apprentissage par Marie BOUMIER Vve de Michel SUBLET chevalier seigneur d'Hendicourt Conseiller au conseiller d'état Intendant des finances de Symon BEDEAU fils de Jacques B. laboureur à Bazoches en Brie, décédé, et Jehanne SOUGER son ep. chez Jehan DEMAURE GARD maître scellier lormier r. Saint-Anthoine paroisse Saint-Paul pour 3 ans moy. 40 écus, 25 février 1602; MC/ET/XIX/346
    - ZAMET (Sébastien) gentilhomme ordinaire de la chambre du Roi Surintendant des finances de la Reine r. de la Cerizaie paroisse Saint-Paul § Procuration par Sébastien ZAMET à Amable BLICH commis à la requête des tailles au Bureau de Brie en Auvergne pour poursuivre un de ses créanciers, 28 février 1602; MC/ET/XIX/346
    - PUTEAUX § Vente par Guillaume DESRUES vigneron à PUTEAUX et son épouse à François de DONON conseiller du roi conseiller du Roi Trésorier général de France à Paris et Madelaine de DONON veuve de Anne, CHASTELAIN grenetier de pièces de vignes à PUTEAUX moy. 46 écus, 4 mars 1602; MC/ET/XIX/346
    - SAINT-ANTOINE-DES-CHAMPS (abbaye) § Bail par le procureur des religieuses de SAINT-ANTOINE-DES-CHAMPS durant 9 ans à Herman BERRANGER m jardinier et sa femme d'un corps de logis et dépendances situé à la pointe de Reuilly sur le chemin de Saint-Maur moy. 26 écus par an., 5 mars 1602; MC/ET/XIX/346
    - SAINT-ANTOINE-DES-CHAMPS (abbaye) § Bail par le procureur des religieuses de SAINT-ANTOINE-DES-CHAMPS à Nicolas BOUCHENET menuisier d'un moulin et terre adjacentes situés près lad. abbaye moy. 30 écus et 4 chappons pour chacune des 9 années, 5 mars 1602; MC/ET/XIX/346
    - DUHAMEL (Nicolas) + § Quittance par les héritiers de Nicolas DUHAMEL à Jacques de BRAGELONGNE conseiller du roi maître ordinaire en sa Chambre des Comptes d'une somme concernant l'adjudication faite à ce dernier le 15 septembre dernier d'une maison rue neuve Saint-Paul; T/r/ ordinaire DUHAMEL frères et soeur dud. Nicolas; héritiers de Loys DUHAMEL sr de Guebeville, maître en la Chambre des Comptes et Nicole HOT MAN son ep. leur père et mère, 12 mars 1602; MC/ET/XIX/346
      quittance; Duhamel, Nicolas
    - ROQUELAURE (Anthoine de) Chevalier des Ord. du Roi Conseiller au Conseil d'état maître de sa garde robe Gouverneur de Dreux demeurant ds l'hôtel de Navarre § Procuration par Anthoine de ROQUELAURE à (en blanc) lieutenant général à Dreux pour acheter le fond sur lequel a été bâti le moulin de l'écluse près Dreux, 13 mars 1602; MC/ET/XIX/346
      procuration; Roquelaure, Anthoine de
    - PAIN (fourniture de) § Marché au terme duquel Guillaume NOBLET boulanger suivant la Cour promet à Nicolas CHAPOTOT argentier du duc de Vendôme de lui fournir le fourniture de PAIN qu'il lui faudra moyennant 2 sols par dz, 13 mars 1602; MC/ET/XIX/346
      marché; Pain, fourniture de
    - TRAITES DOMANIALES de la province de PICARDIE § Cautionnement par Sébastien ZAMET gentilhomme ord., de la Chambre du Roi Surintendant des finances de la Reine r. de la Cerizaie paroisse Saint-Paul - Jerome de GONDI gentilhomme ordinaire de la Chambre du Roi, chevalier d'honneur de la Reine demeurant au fg. Saint-Germain-des-Prés en sa maison envers le Roi pour Symon HUBERT adjudicataire pour 3 ans des TRAITES DOMANIALES de la province de PICARDIE, 15 mars 1602; MC/ET/XIX/346
    - BOIS (Vente de coupes de) § Vente par Jehan DELAFOSSE écuyer sieur de Villemoisson et du Sainte-Geneviève des bois conseiller du Roi, Contrôleur général des vivres et munitions des magasins de France, camps et armées du Roi demeurant rue de Diane paroisse Saint-Paul de la couppe de 42 arpents de Vente de coupes de BOIS provenant de la foret de SEQUIGNY vulgairement appellée le bois cleron appartenant audit Delafosse - moyennant 10 écus par arpents, 23 mars 1602; MC/ET/XIX/346
    - FOURCY (Jehan de) écuyer; sieur de Chessy et Pommerence en Brie; conseiller du roi; Trésorier de France; Intendant des bâtiment de S.M. § Bail durant 9 ans par .. à Anthoine AU POIX marchand laboureur à Thieulx en France d'une ferme appellée la ferme des trois villes située aux THIEULX - Redevance en nature, 24 mars 1602; MC/ET/XIX/346
    - FOURCY (Jehan de) écuyer sr de Chessy et Pomme creuse en Brie conseiller du roi Trésorier général de France au Bureau des finances Surintendant des bâtiments de S.M. demeurant r. de Jouy paroisse Saint-Gervais § Vente par .. et Renée MOREAU son épouse à Loys de CREIL conseiller du roi à la Cour des Aides r. de la Mortellerie paroisse Saint-Gervais de 100 écus de rentes à prendre sur diverses terres lui apporter moy. 1600 écus, 29 mars 1602; MC/ET/XIX/346
    - MONTLUC (Jehan de) chevalier seigneur de Ballagny maréchal de France § Accords entre Jehan de MONTLUC et Diane d'ESTRÉE son épouse Josias de GRIEU écuyer sr de Paperotte en Normandie concernant office de lieutenant général du baillage d'Evreux vacant dépuis la mort de Guille BOUCHART vendu à ce dernier le 3 février 1600, 30 mars 1602; MC/ET/XIX/346
      accord; Montluc, Jehan de
    - ZAMET (Sébastien) gentilhomme ordinaire de la Chambre du Roi Surintendant de la M/on/ de la Reine r. de la Cerizaie paroisse Saint-Paul § Transport par Sébastien ZAMET et Gerôme de GONDY gentilhomme ordinaire de la chambre du Roi à Pierre DEPOMEY de la FERME de la douane de Lyon, Traite et imposition foraine de Picardie, champagne et Bourgogne appartenant à ce dernier, 1er avril 1602; MC/ET/XIX/346
    - FRANCS BOURGEOIS (rue des) § Bail durant 6 ans par Loyse JALLANT veuve de Nicolas COPPIN bourgeois de Paris r. des Escoufles à Charles DURET Secrétaire de la Chambre du Roi r. du Temple d'une maison rue des. .. moyennant 100 écus., 6 avril 1602; MC/ET/XIX/346
      bail; Francs-Bourgeois (rue des)
    - MENUISIER apprentissage de § Mise en apprentissage par Jean DUMAN menuisier demeurant chez le Saint-Zamet rue de la Cerisaie de Jean DUMAN âgé de 17 ans fils de Jean DUMAN tanneur, décédé, et Perrette PETIT son épouse chez René MOUFLARD maître menuisier pour une durée de 3 ans. Pas de frais d'apprentissage, 12 avril 1602; MC/ET/XIX/346
      contrat d'apprentissage; Duman, Jean; Petit, Perrette; Mouflard, René
    - CASTILLE (François de) sieur d'Outreville conseiller du roi; Receveur gén. des dîmes de la gen. de Paris rue des Barres paroisse Saint-Paul § Bail par François de CASTILLE durant un an à Jehan DEFORMEY jardinier à Picpus et Edmond TAPPERET tailleur de pierre à Popincourt d'une maison située à POPINCOURT moyennant 9 écus, 12 avril 1602; MC/ET/XIX/346
      bail; Castille, François de (15..-16..)
    - HURAULT (Marguerite) C/ss/ de Joigny et de maillé dame de la baronne de Rochecourbon § Procuration par Marguerite HURAULT veuve de Anne d'ANGLURE pour comparaître devant le bailli de Châteautierry et s'opposer aux criées qui se font de la terre et baronne de BOURSAULT sur Jacques d'ANGLURE, empêcher à la vente et adjudication de terre sinon à la charge de payer par celui qui en aura l'adjudication la somme de 800 écus par an pour son douane qu'elle a sur lad terre comme vue d'Anne d'ANGLURE chevalier de l'ordre du Roi, seigneur b/on/ de Givry et Boursault, 12 avril 1602; MC/ET/XIX/346
      procuration; acte de vente; Hurault, Marguerite
    - SAINT ANTOINE DES CHAMPS (abbaye) § Bail par les religieuses de SAINT ANTOINE DES CHAMPS à Nicolas MAROT m d'école d'ung petit bien assis joignant attenant le clos de lad. abbaye SAINT ANTOINE DES CHAMPS moyennant un écuyer de rente par an, 15 avril 1602; MC/ET/XIX/346
      bail; Saint Antoine des Champs, abbaye
    - TAILLEUR D'HABIT (apprentissage de) § Mise en apprentissage par David CONSTANTIN domestique de m/r/ Phélipeaux trésorier de parties casuelles demeurant ds l'hôtel d'Etampes près l'Arsenal de Bernard de CASENAVE naguère serviteur domestique du sr Phélipeaux le jeune durant 3 ans chez Barthélemy VAHART maître tailleur d'habit moy. 30 écus, 17 avril 1602; MC/ET/XIX/346
    - PAYET (Isaac) conseiller du roi Trésorier de France général des finances à Soissons demeurant r. Neuve paroisse Saint-Paul § Inventaire des biens de. .. à l'occasion de son mariage avec damoiselle AMYOT., 18 avril 1602; MC/ET/XIX/346
      inventaire; contrat de mariage; Payet, Isaac
    - DONON (Jehan de) seigneur de Mongeroust conseiller du roi Contrôleur des bâtiments Commissaire ordinaire des guerres § Vente par. .. et Marie de LONGUEVAL son ép. en leur nom et procureur, de Charles de LONGUEVAL écuyer sr des Mongeroust Capitaine du château fort de Villiers Cotterets à Pierre LE ROUX Conseiller et argentier du Roi demeurant r. Neuve paroisse Saint-Paul de 100 écus d'or moy. 1600 écus, 19 avril 1602; MC/ET/XIX/346
      acte de vente; Donon, Jehan de
    - TOURNEUR EN BOIS (apprentissage de) § Mise en apprentissage par Jacques MANDUYT clerc du greffe des requêtes du Palais r. des Juifs paroisse Saint-Paul durant 4 ans de Bernard BOUCQUIN son serviteur domestique chez Nicolas CHAMPION maître tourneur en bois r. des Juifs moy. 12 écus, 19 avril 1602; MC/ET/XIX/346
      contrat d'apprentissage; Manduyt, Jacques; Boucquin, Bernard; Champion, Nicolas
    - ST ANTOINE (rue) maison devant la fontaine de Birague § Bail durant 4 ans d'une maison rue Saint-ANTOINE moy. 80 écus, 19 avril 1602; MC/ET/XIX/346
      bail; St Antoine, rue
    - BOIS (transport de) § Marché au terme duquel 2 voituriers par eau demeurant à Noisiel sur Marne promettent à Jacques PARISIS marchand bourgeois de Paris de voiturer depuis les ports de Noisiel ou Lagny la quantité de 120 milliers de fagots, 50 cordes de transport de BOIS de corde, 20 avril 1602; MC/ET/XIX/346
    - CONSTRUCTION (marché de) § Marché au terme duquel Nicolas SIMON, charpentier à Chassy en Brie promet à Jean de FOURCY sur de Chessy et Pommereuse en Brie conseiller du Roi, Trésorier de France à Paris Intendant des bâtiments du Roi, de faire ts les ouvrages de réparation pour la. .. du MOULIN de quiquangroigne prés Montevrolin moi. 350 écus, 20 avril 1602; MC/ET/XIX/346
      marché; Simon,Nicolas; Fourcy, Jean
    - HUGUENEAU (Quentin) tailleur d'habits r. de la Cerisaie natif de Saint-Quentin en Vermandois § Mariage de Quentin HUGUENEAU avec Marguerite ROGER veuve de Claude LE MACON maître jardinier à Soissons, 3 mai 1602; MC/ET/XIX/346
      contrat de mariage; Hugueneau, Quentin
    - SAINT-ANTOINE-DES-CHAMPS (abbaye) § Bail à titre d'échange par les religieuses de SAINT-ANTOINE-DES-CHAMPS à Pierre DILLIGENT maître charron à Saint-Antoine-des-Champs et Perrette COTHEREAU son épouse d'une place de terre située and. lieu moy. 4 cons de rente par an, 3 mai 1602; MC/ET/XIX/346
      échange; bail; Saint-Antoine-des-Champs, abbaye
    - HARLAY (Jacques de) chevalier seigneur de Chauvallon et Perrigny gentilhomme ordinaire de la Chambre du Roi Conseiller et 1er écuyer de m/r/ frère de S.M. demeurant r. du Roi de Sicile paroisse Saint-Paul § Procuration par Jacques de HARLAY à Mathieu CATELINET commissaire ordinaire de l'artillerie de France demeurant à Villenosse en Brie près Provins pour régir en son nom sa terre de PERRIGNY LA ROZE, 4 mai 1602; MC/ET/XIX/346
      procuration; Harlay, Jacques de
    - HARLAY (Jacques de) chevalier seigneur de Chauvallon et Perrigny en Roze gentilhomme ordinaire de la Chambre du Roi Conseiller et 1er écuyer de feu Mgr frère unique du R. demeurant ds l'hôtel de Lorraine r. du Roi de Sicile paroisse Saint-Paul § Bail par Jacques de HARLAY durant 6 ans à Mathieu CATELINET commissaire ordinaire de l'artillerie de France demeurant à Villenosse en Brie près Provins et Magdelaine ALLEXANDRE son épouse du château, terre et seigneurie de PERRIGNY LA ROZE moyennant 200 écus en deniers et redevances en nature, 4 mai 1602; MC/ET/XIX/346
    - JEU DE PAUME rue du Roi de Sicile à l'angle de la rue des Escoufles § Déclaration par Charles MARCHANT sr de Chambuisson capitaine des 3 compagnies des arquebusiers, arbaletriers, et archers de cette ville de Paris concernant le JEU de PAUME dont il est propriétaire, 6 mai 1602; MC/ET/XIX/346
    - LE JAY (Nicolas) conseiller du roi Procureur au Châtelet § Mariage de Nicolas LE JAY avec Madeleine MARCHANT fille de Charles M. seigneur de Chaubuisson capitaine des 3 compagnies, arbalétriers et arquebusiers de Paris r. du Roi de Sicile paroisse Saint-Paul Signature de Guillaume MARCHANT juré du Roi en maçonnerie et Nicole BARCAT son épouse, 6 mai 1602; MC/ET/XIX/346
      contrat de mariage; Le Jay, Nicolas